【裁判字號】    97,簡上,55
【裁判日期】    970612
【裁判案由】    毀損
【裁判全文】
臺灣新竹地方法院刑事判決              97年度簡上字第55號
    上  訴  人  臺灣新竹地方法院檢察署檢察官
    被      告  甲○○
                          2巷.
    被      告  戊○○
上列上訴人因被告毀損案件，不服本院竹北簡易庭96年度竹北簡
字第454號，中華民國97年1月17日第一審簡易判決（聲請案號：
96年度偵字第5430號），提起上訴，本院管轄第二審合議庭判決
如下：
    主    文
原判決撤銷。
甲○○致令他人之房屋鋁門窗不堪用，足以生損害於他人，處有
期徒刑貳月，如易科罰金，以新臺幣壹仟元折算壹日；又共同損
壞他人之房屋玻璃、紗窗，及致令他人之帆布、布袋不堪用，足
以生損害於他人，處有期徒刑貳月，如易科罰金，以新臺幣壹仟
元折算壹日；又共同致令他人之房屋鋁門窗、防颱紙板不堪用，
足以生損害於他人，處有期徒刑貳月，如易科罰金，以新臺幣壹
仟元折算壹日。應執行有期徒刑伍月，如易科罰金，以新臺幣壹
仟元折算壹日。
戊○○共同損壞他人之房屋玻璃、紗窗，及致令他人之帆布、布
袋不堪用，足以生損害於他人，處有期徒刑貳月，如易科罰金，
以新臺幣壹仟元折算壹日；又共同致令他人之房屋鋁門窗、防颱
紙板不堪用，足以生損害於他人，處有期徒刑貳月，如易科罰金
，以新臺幣壹仟元折算壹日。應執行有期徒刑月，如易科罰金
，以新臺幣壹仟元折算壹日。
    事  實
一、緣甲○○、戊○○係位於新竹市○○路26號1樓之「聯邦當
    鋪」員工，吳惠竹前於民國96年7月13日向聯邦當鋪借款新
    臺幣（下同）11萬元，並由丁○○擔任連帶保證人，惟吳惠
    竹未如期清償借款，甲○○欲向連帶保證人丁○○催討債權
    ，或單獨1人、或與戊○○為下列行為：
（一）甲○○基於毀損之故意，於96年7月26日凌晨（聲請書誤
      載為下午）2時33分許，前往丁○○位在新竹縣竹北市○○路○段311號之娘家外，手持內裝紅色油漆之玻璃瓶，砸
      向乙○○所有之房屋，因瓶破致使紅色油漆潑灑屋外地板
      、鋁門窗，致令乙○○之房屋鋁門窗不堪用，足以生損害
      於乙○○（聲請書贅載丁○○、丙○○）。
（二）甲○○、戊○○基於毀損之犯意聯絡，2人於96年8月16日
      凌晨（聲請書誤載為下午）2時39分許，共同前往上址房
      屋外，推由甲○○持內裝紅色油漆之玻璃瓶，砸向乙○○
      所有房屋之客廳玻璃門，除砸破客廳玻璃門之玻璃4片、
      紗窗1片外，另因瓶破致使紅色油漆潑灑屋內客廳地板、
      沙發上帆布及倉庫內地板、布袋，致令乙○○之客廳沙發
      上帆布、倉庫內布袋不堪用，足以生損害於乙○○（聲請
      書贅載丁○○、丙○○）。
（三）甲○○、戊○○基於毀損之犯意聯絡，2人於96年8月31日
      凌晨（聲請書誤載為下午）2時36分許，再度共同前往上
      址房屋外，推由甲○○持內裝紅色油漆之玻璃瓶，砸向乙○○所有之房屋，因瓶破致使色油漆潑灑屋前走廊地板、
      鋁門窗及客廳大門上防颱紙板，致令乙○○之房屋走廊鋁
      門窗及客廳大門上防颱紙板不堪用，足以生損害於乙○○
      （聲請書贅載丁○○、丙○○）。
二、案經乙○○訴由新竹縣政府警察局移送臺灣新竹地方法院檢
    察署檢察官偵查聲請簡易判決處刑。
    理    由
壹、程序方面：
一、按被告以外之人於審判外之言詞或書面陳述，除法律有規定
    者外，不得作為證據；又被告以外之人於審判外之陳述，雖
    不符合同法第159條之1至第159條之4之規定，但經當事人於
    審判程序同意作為證據，法院審酌該言詞陳述或書面陳述作
    成時之情況，認為適當者，亦得為證據。當事人、代理人或
    辯護人於法院調查證據時，知有第159條第1項不得為證據之
    情形，而未於言詞辯論終結前聲明異議者，視為有前項之同
    意，刑事訴訟法第159條第1項及第159條之5分別定有明文。
    經查，本判決下列所引用之各該被告以外之人於審判外之陳
    述（包含書面陳述），除公務員職務上製作之紀錄文書，並
    無顯不可信之情況，依刑事訴訟法第159條之4第1款規定，
    有證據能力外，其餘亦屬傳聞證據部分，檢察官、被告及辯
    護人於本院準備程序中均表示沒有意見，且迄於言詞辯論終
    結前亦未聲明異議。本院審酌上開證據資料製作時之情況，
    尚無違法不當及證明力明顯過低之瑕疵，亦認為以之作為證
    據應屬適當，故揆諸前開規定，爰依刑事訴訟法第159條之5
    規定，認前揭證據資料均有證據能力。
貳、實體方面
一、證據
（一）訊據被告甲○○就其為事實一（一）、（二）、（三）所
      載之犯罪事實；及被告戊○○就其為事實一（二）、（三
      ）所載之犯罪事實，均迭於警詢、偵訊及本院準備程序、
      審理中均自白認罪，並經證人即告訴人乙○○於警詢、偵
      訊中指訴歷歷及本院審理中證述綦詳（見96偵5430：42至
      43頁、44至45頁、135至136頁。本院卷97年5月22日審理
      筆錄第3至9頁），其前後指訴、證述一致，且核與丁○○
      、丙○○於警詢、偵訊中以告訴人身分指述情節大致相符
      （見96偵5430：37至38頁、39至41頁、135至136頁），佐
      以被告2人亦坦認犯行，是認證人即告訴人之指訴、證述
      內容，堪認真實。
（二）事實一（二）所載時間，告訴人所有之房屋客廳玻璃門之
      玻璃4片、紗窗1片遭砸破；及屋內客廳地板、沙發上帆布
      及倉庫內地板、布袋遭紅色油漆潑灑之事實，有96年8月1
      6日拍攝之照片6幀在卷可憑（見96偵5430：105至107、15
      2頁）。又事實一（三）所載時間，告訴人所有之房屋走
      廊地板、鋁門窗、客廳大門上防颱紙板遭紅色油漆潑灑之
      事實，有96年8月31日拍攝之照片4幀在卷可憑（見96 偵
      5430：108至109頁）。再者，事實一（二）、（三）所載
      時間，確有2名男子到達告訴人住處外，其中1人下車丟擲
      物品、另1人在車上接應離去等情，有96年8月16日、96年
      8月31日現場監視器畫面翻拍照片6幀附卷可稽（見96聲拘
      74：22至24頁）。
（三）此外，新竹縣竹北市○○路○段311號之房屋及屋內物品均
      屬於告訴人乙○○所有之事實，有告訴人乙○○提出之新
      竹縣稅捐稽徵處97年房屋稅繳款書附卷可稽（見本院卷）
      ，另據丁○○、丙○○於本院準備程序中亦為相同之陳述
      ，堪認本案被告2人所為之毀損犯行，均係生損害於告訴
      人乙○○，至聲請書認生損害於丁○○、丙○○部分，難
      認有據。
（四）綜上所述，本案事證已臻明確，被告甲○○為前開3次毀
      損犯行，被告戊○○為前開2次毀損犯行，均堪予認定，
      自應依法予以論罪科刑。
二、論罪科刑
（一）被告甲○○為事實一（一）、（二）、（三）所載行為，
      各犯刑法第354條之毀損罪。
（二）被告戊○○為事實一（二）、（三）所載行為，各犯刑法
      第354條之毀損罪。
（三）被告2人就事實一（二）、（三）所載行為，有犯意之聯
      絡及行為之分擔，為共同正犯。
（四）被告甲○○為前開3次毀損罪，被告戊○○為前開2次毀損
      罪，犯意各別，行為互殊，應予分論併罰。
三、原審因認被告2人罪證明確，予以論科固非無見，惟查：(1)
    原判決係引用聲請簡易判決處刑書之犯罪事實，可知被告甲○○單獨1人於96年7月26日為毀損犯行，惟原判決主文第1
    行就此部分諭知被告甲○○、戊○○共犯毀損罪責，是認原
    判決就被告戊○○此部分之論科，係就未受請求事項予以判
    決，顯有違誤。(2)按依刑法第41條第1項前段、第2項之規定
    「犯最重本刑為5年以下有期徒刑以下之刑之罪，而受6個月
    以下有期徒刑或拘役之宣告者，得以新臺幣1千元、2千元或
    3 千元折算一日，易科罰金」、「前項規定於數罪併罰，其
    應執行之刑未逾六月者，亦適用之」。準此，原判決主文諭
    知被告2人「各應執行拘役捌拾日」，自應依法諭知被告2人
    之易科罰金折算標準，原判決亦漏未諭知，於法未合。(3)本
    案遭毀損之房屋及屋內物品均屬於告訴人乙○○所有，已如
    前述，原判決未予詳查，逕引用聲請簡易判決處刑書之犯罪
    事實，誤認生損害於丁○○、丙○○，亦有違誤之處。(4)被
    告甲○○於事實一（一）所為犯行，係致令告訴人之房屋鋁
    門窗不堪用，已如前述，原判決主文第1行就此部分誤認為
    「致令他人之住處牆壁不堪用」；又被告2人於事實一（二
    ）所為犯行，除共同損壞告訴人之房屋玻璃外，尚有共同損
    壞紗窗及致令告訴人之帆布、布袋不堪用，已如前述，原判
    決主文第3行漏未判決被告2人共同「損壞他人之房屋紗窗，
    及致令他人之帆布、布袋不堪用」之事項；另被告2人於事
    實一（三）所為犯行，係共同致令告訴人之房屋走廊鋁門窗
    及客廳大門上防颱紙板不堪用，已如前述，原判決主文第4
    、5行就此部分誤認為共同「毀損他人住處玻璃」，均有未
    恰。公訴人循告訴人之請求提起上訴，指摘原判決不當，為
    有理由，應由本院將原判決撤銷改判。審酌被告2人身為聯
    邦當舖員工，承辦吳惠竹向聯邦當舖借款時，本應審慎評估
    借款人之還款能力及追償風險，俟吳惠竹未能如期清償，竟
    不循正當之法律程序追償，反而連日於凌晨時分，對於連帶
    保證人丁○○之娘家即告訴人住處潑漆、丟擲玻璃瓶，致使
    告訴人全家喪失居家安寧、身陷恐慌，顯見被告2人目無法
    紀，罔顧告訴人之權益，併審及告訴人之物品遭毀損範圍、
    程度，且被告2人迄未賠償告訴人之損失，暨被告2人犯後態
    度等一切情狀，爰分別量處如主文第2、3項所示之刑，並分
    別定其應執行之刑，及諭知易科罰金折算標準。
四、據上論斷，應依刑事訴訟法第455條之1第1項、第3項、第36
    9條第1項前段、第364條、第299條第1項前段，刑法第28條
    、第354條、第41條第1項前段、第2項、第51條第5款，刑法
    施行法第1條之1，判決如主文。
本案經檢察官張凱絜到庭執行職務。
中    華    民    國    97    年    6     月    12    日
                    刑事第三庭審判長法    官    賴淑敏
                                    法    官    林惠君
                                    法    官    黃美文
以上正本證明與原本無異。
不得上訴。
中    華    民    國    97    年    6     月    12    日
                                    書 記 官    陳怡芳
附錄本案論罪科刑法條全文：
刑法第354條：
毀棄、損壞前二條以外之他人之物或致令不堪用，足以生損害於
公眾或他人者，處2年以下有期徒刑、拘役或5百元以下罰金。


司法院資訊處製作；財團法人民間司法改革基金會備份。
